【裁判字號】    92,台上,4849
【裁判日期】    920904
【裁判案由】    妨害風化
【裁判全文】
最高法院刑事判決                              九十二年度台上字第四八四九號
    上  訴  人  甲○○
                乙○○
右上訴人等因妨害風化案件，不服台灣高等法院高雄分院中華民國九十二年六月十日
第二審判決（九十二年度上訴字第一三號，起訴案號：台灣高雄地方法院檢察署九十
一年度偵字第六三九一、七一七九、七四六七、八七六三、九五八七、一０五四九號
），提起上訴，本院判決如左：
    主  文
上訴駁回。
    理  由
上訴人甲○○部分：
按刑事訴訟法第三百七十七條規定，上訴於第三審法院，非以判決違背法令為理由，
不得為之。是提起第三審上訴，應以原判決違背法令為理由，係屬法定要件。如果上
訴理由狀並未依據卷內訴訟資料，具體指摘原判決不適用何種法則或如何適用不當，
或所指摘原判決違法情事，顯與法律規定得為第三審上訴理由之違法情形，不相適合
時，均應認其上訴為違背法律上之程式，予以駁回。本件原判決撤銷第一審不當之判
決仍處上訴人甲○○刑法第二百三十一條第二項罪刑。已詳認定犯罪事實之依據及
憑以認定之理由，從形式上觀察，原判決並無任何違背法令之處。上訴意旨謂越南女
子無來台賣淫之意，係被上訴人等逼迫云云，係主張不利於己之事項（刑法第二百三
十一條之一第一項之罪處罰較本件之罪為重），與上訴制度本旨有違，自非適法。至
越南女子來台賣淫如何分帳，上訴人既有營利之意圖及事實，原判決未予認定，與判
決本旨不生影響。上訴意旨未依據卷證資料，具體指摘原判決如何違背法令，置原判
決之論於不顧，仍執前詞為事實上之爭辯，並對原審採證認事之職權行使，任意指
摘，難謂已符合首揭法定上訴要件，其上訴違背法律上之程式，應予駁回。又裁判上
一罪案件之一部分，得提起第三審上訴者，其不得上訴第三審部分，依審判不可分原
則，第三審法院亦應併予審判，但以得上訴部分其上訴合法為前提。本件得上訴之妨
害風化部分，其上訴為不合法，本院由程序上予以駁回，對於刑法第二百十四條部分
自無從適用審判不可分原則，併為實體上審判，此部分既屬刑事訴訟法第三百七十六
條第一款之案件，為不得上訴第三審之案件，其上訴不合法，應併駁回。
上訴人乙○○部分：
查第三審上訴書狀，應述上訴之理由，其未述者，得於提起上訴後十日內補提理
由書於原審法院，已逾上述期間，而於第三審法院未判決前仍未提出上訴理由書狀者
，第三審法院應以判決駁回之，刑事訴訟法第三百八十二條第一項、第三百九十五條
後段規定甚明。本件上訴人乙○○因妨害風化案件，不服原審判決，於民國九十二年
六月二十七日提起上訴，並未述理由，迄今逾期已久，於本院未判決前仍未提出，
依上開規定其上訴自非合法，應予駁回。
據上論結，應依刑事訴訟法第三百九十五條，判決如主文。
中      華      民      國    九十二    年      九      月      四      日
                              最高法院刑事第五庭
                                  審判長法官  謝  家  鶴
                                        法官  洪  文  章
                                        法官  花  滿  堂
                                        法官  陳  世  淙
                                        法官  洪  佳  濱
      右正本證明與原本無異
                                              書  記  官
中      華      民      國    九十二    年      九      月     十七     日


司法院資訊處製作；財團法人民間司法改革基金會備份。
